【裁判字號】    99,易,502
【裁判日期】    990414
【裁判案由】    竊盜
【裁判全文】
臺灣板橋地方法院刑事判決               99年度易字第502號
公  訴  人  臺灣板橋地方法院檢察署檢察官
被      告  丁○○
            甲○○
            戊○○
            乙○○
上列被告因竊盜案件，經檢察官提起公訴（98度偵字第31948 至
31951 號），被告於本院準備程序中就被訴事實為有罪之陳述，
經本院合議庭裁定由受命法官獨任進行簡式審判程序，判決如下
：
    主  文
丁○○結夥三人以上竊盜，處有期徒刑柒月。緩刑貳年，緩刑期
間付保護管束，並應向檢察官所指定之公益團體、地方自治團體
或社區提供捌拾小時之義務勞務。
甲○○、戊○○結夥三人以上竊盜，各處有期徒刑陸月，如易科
罰金，均以新臺幣壹仟元折算壹日。均緩刑貳年，緩刑期間付保
護管束，並應向檢察官所指定之公益團體、地方自治團體或社區
提供陸拾小時之義務勞務。
乙○○結夥三人以上竊盜，處有期徒刑陸月，如易科罰金，以新
臺幣壹仟元折算壹日。
    事  實
一、丁○○、甲○○、戊○○、乙○○四人均受雇於東鉅營造工
    程有限公司，擔任該公司所承包位於臺北縣新莊市○○路74
    6 巷1 號「臺北都會區大眾捷運系統新莊線CK570J區段標工
    程」之施工人員，於98年9 月16日18時許( 起訴書誤載為21
    時30分許) ，由丁○○先行提議後，丁○○、甲○○、戊○○、乙○○四人即共同意圖為自己不法之所有，由丁○○駕
    駛小鏟裝機，將大陸工程股份有限公司( 下稱大陸工程公司
    ) 所有之工字鋼樑1 支《重242 公斤，價值新臺幣( 下同)7
    260 元》舉起後，置放於由甲○○所駕駛之升皓工程有限公
    司所有、車牌號碼6021 -TY之自小貨車上而竊取之。得手後
    ，甲○○復駕駛上開自小貨車，搭載丁○○、戊○○、乙○○，前往位於桃園縣龜山鄉○○路○ 段600 之2 號前某處資
    源回收場銷贓變賣，嗣於同日19時45分許為警當場查獲，並
    扣得工字鋼樑1 支。
二、案經桃園縣政府警察局移送臺灣桃園地方法院檢察署檢察官
    呈請臺灣高等法院檢察署檢察長令轉臺灣板橋地方法院檢察
    署檢察官偵查後向本院提起公訴，本院改依簡式審判程序審
    理。
    理  由
一、程序方面：按除被告所犯為死刑、無期徒刑、最輕本刑為3
    年以上有期徒刑之罪或高等法院管轄第一審案件者外，於第
    一次審判期日前之準備程序進行中，被告先就被訴事實為有
    罪之陳述時，審判長得告知被告簡式審判程序之旨，並聽取
    當事人、代理人、辯護人及輔佐人之意見後，裁定進行簡式
    審判程序，刑事訴訟法第273 條之1 第1 項定有明文。經核
    ，本件被告丁○○等四人所犯係死刑、無期徒刑、最輕本刑
    為3 年以上有期徒刑以外之罪，其等於準備程序中均就被訴
    事實為有罪之陳述，經法官告知簡式審判程序之旨，並聽取
    公訴人、被告之意見後，本院爰依首揭規定，合議裁定由受
    命法官獨任進行簡式審判程序，合先敘明。
二、上揭犯罪事實，業據被告丁○○、甲○○、戊○○、乙○○
    於警詢、偵查中、本院準備程序及審理時坦承不諱，核與證
    人即被害人丙○○於警詢時之證述之情節相符，並有現場暨
    扣押物照片4 張、桃園縣政府警察局搜索扣押筆錄、扣押物
    品目錄表、贓物認領保管單各1 份在卷可憑，因認被告之自
    白與事實相符，堪予採信。本件罪證明確，被告犯行洵堪認
    定，應予依法論科。
三、核被告丁○○、甲○○、戊○○、乙○○四人所為，均係犯
    刑法第321 條第1 項第4 款之結夥3 人以上竊盜罪。被告4
    人間就上揭竊盜犯行，有犯意聯絡及行為分擔，均為共同正
    犯。爰審酌被告丁○○、甲○○、戊○○均無前科，素行尚
    佳；被告乙○○則因犯違背安全駕駛罪，先後經臺灣花蓮地
    方法院以90年度林交簡字第17號判處拘役10日，及經臺灣基
    隆地方法院以93年度瑞交簡字第11號、97年基交簡字第290
    號分別判處罰金銀元24,000元及有期徒刑3 月確定，徒刑部
    分並於98年10月23日始易科罰金執行完畢外( 起訴書認被告
    乙○○本案犯行應構成累犯，容有誤會) ，並無其他前科，
    素行尚可，有臺灣高等法院被告前案紀錄表共4 份附卷可憑
    。被告4 人均正值壯年，不思依循正軌賺取財物，反因一時
    貪圖小利，而趁在上址工地施工之際，結夥竊取被害人公司
    所有之工字鋼樑1 支，危害社會治安；兼衡其犯罪之動機、
    目的、智識程度、犯罪分工情形、所竊得財物之價值非鉅、
    犯後均尚能坦承犯行之態度等一切情狀，分別量處如主文所
    示之刑，並就被告甲○○、戊○○、乙○○部分諭知易科罰
    金之折算標準，以資懲儆。
四、末查，被告丁○○、甲○○、戊○○前均未曾因故意犯罪受
    有期徒刑以上刑之宣告，有臺灣高等法院被告前案紀錄表3
    份附卷可憑，其等因一時貪圖小利失慮而為本件犯行，惟犯
    後均已坦認其過，被害人大陸工程公司之代理人丙○○亦於
    警詢時表示公司暫不欲對被告4 人提出告訴( 見偵卷第38頁
    ) ，本院認其三人經此偵審科刑程序，信已足收警惕之效，
    應無再犯之虞，因認其宣告之刑以暫不執行為適當，爰均依
    法諭知緩刑2 年，緩刑期間並付保護管束，同時依同條第2
    項第5 款規定，斟酌被告丁○○、甲○○、戊○○本件之犯
    行，諭知被告丁○○應向檢察官所指定之公益團體、地方自
    治團體或社區提供80小時之義務勞務；被告甲○○、戊○○
    應向檢察官所指定之公益團體、地方自治團體或社區提供60
    小時之義務勞務以啟自新。
據上論斷，應依刑事訴訟法第273 條之1 第1 項、第299 條第1
項前段，刑法第28條、第321 條第1 項第4 款、第41條第1 項前
段、第74條第1 項第1 款、第2 項第5 款、第93條第1 項第2 款
，判決如主文。
本案經檢察官黃致中到庭執行職務。
中    華    民    國    99    年    4     月    14    日
                  刑事第十四庭   法  官   陳昭筠
上列正本證明與原本無異。
如不服本判決，應於判決送達後10日內敘明上訴理由，向本院提
出上訴狀 (應附繕本) ，上訴於臺灣高等法院。其未敘述上訴理
由者，應於上訴期間屆滿後20日內向本院補提理由書「切勿逕送
上級法院」。
                                  書記官   黃文儀
中    華    民    國    99    年    4     月    14    日
附錄本案論罪科刑法條全文
中華民國刑法第321條
犯竊盜罪而有左列情形之一者，處 6 月以上、 5 年以下有期徒
刑：
一、於夜間侵入住宅或有人居住之建築物、船艦或隱匿其內而犯
之者。
二、毀越門扇、牆垣或其他安全設備而犯之者。
三、攜帶兇器而犯之者。
四、結夥三人以上而犯之者。
五、乘火災、水災或其他災害之際而犯之者。
六、在車站或埠頭而犯之者。
前項之未遂犯罰之。

司法院資訊處製作；財團法人民間司法改革基金會備份。
